臺灣基隆地方法院宣示判決筆錄　　　　　　　　　　九十一年度基簡字第五八一號
　　原　　　告　乙○○
　　訴訟代理人　甲○○
　　被　　　告　丙○○
右當事人間九十一年度基簡字第五八一號損害賠償事件於中華民國九十一年十一月二
十五日下午四時在本院民事第七法庭公開宣示判決出席職員如左：
　　　　　　　　法　　　官　蔡佳玲
　　　　　　　　法院書記官　劉珍珍
　　　　　　　　通　　　譯　劉春生
朗讀案由兩造均未到法官朗讀主文宣示判決，並諭知將判決主文、所裁判之訴訟標的
及其理由要領，記載於後：
    主　　　文
被告應給付原告新臺幣壹拾柒萬貳仟捌佰零貳元，及自民國九十一年九月三日起至清
償日止，按週年利率百分之五計算之利息。
原告其餘之訴駁回。
訴訟費用由被告負擔五分之三，餘由原告負擔。
本判決原告勝訴部分於原告以新臺幣陸萬元為被告供擔保後，得為假執行。
原告其餘假執行之聲請駁回。
    事實及理由要領
一、被告經合法通知，未於言詞辯論期日到場，核無民事訴訟法第三百八十六條各款
    所列情形，爰依原告之聲請，由其一造辯論而為判決。
二、原告起訴主張其於民國九十年九月三日清晨四時許，駕駛其所有之車號ＢＥ－○
    八六七號自用小客車，沿基隆市○○路由基隆往瑞芳方向行駛，途經該路望海巷
    公車站前，適被告酒後駕駛車號Ｕ四－七五○三號自用小客車沿該路由瑞芳往基
    隆方向駛來，因被告違規跨越分向限制線侵入原告車道，致原告閃避不及，兩車
    因而發生碰撞，原告車輛受損嚴重，經評估已無修復之價值，原告因而受有該車
    殘餘價值約市價新臺幣二萬五千元之損害；且原告同時受有右跟骨粉碎性骨折合
    併右髖骨韌帶斷裂及胸部挫傷等傷害，業已支出醫藥費四萬六千一百六十二元，
    且原告因傷勢嚴重，仰賴搭乘計程車往返就醫，共支出交通費四千一百四十元；
    另原告從事臨時雜工謀生，自車禍發生以來，臥床時間長達六個月之久，行動不
    便無法獨立生活，損失工作所得六萬六千元；再者，原告無端受害，並因傷痛受
    煎熬，精神確實痛苦，爰併請求慰撫金十五萬元，合計二十九萬一千三百零二元
    。
三、經查：原告主張其所有之車號ＢＥ－○八六七號自用小客車於前開時、地遭被告
    違規跨越分向限制線不慎撞損，其身體亦受有右跟骨粉碎性骨折合併右髖骨韌帶
    斷裂及胸部挫傷等傷害之事實，業據原告提出行車執照一份、車損照片四張、傷
    勢照片四張、本院基隆簡易庭九十年度基交簡字第六四七號刑事簡易判決一份、
    臺灣基隆地方法院檢察署檢察官九十年度偵字第三九七○號聲請簡易判決處刑書
    一份、醫療費用收據九張、診斷證明書一份及計程車專用收據十一張為證，並經
    本院依職權調閱本院九十年度基交簡字第六四七號被告丙○○公共危險案卷資料
    ，研判本件車禍確實肇因於被告酒後駕車行經劃有分向限制線路段違規跨越分向
    限制線而撞擊原告所有之車輛無誤。被告經合法通知，未於言詞辯論期日到場爭
    執，亦未提出書狀抗辯，自堪信原告主張被告應負過失侵權行為損害賠償責任一
    節為真實。
四、按因故意或過失，不法侵害他人之權利者，負損害賠償責任，民法第一百八十四
    條第一項前段定有明文；次按不法侵害他人之身體或健康者，對於被害人因此喪
    失或減少勞動能力或增加生活上之需要時，應負損害賠償責任，民法第一百九十
    三條第一項定有明文；再按不法侵害他人之身體、健康、名譽、自由、信用、隱
    私、貞操或不法侵害其他人格法益而情節重大者，被害人雖非財產上之損害，亦
    得請求賠償相當之金額，民法第一百九十五條第一項前段定有明文。茲就原告所
    請求之損害應否准許，分述如次：
  (1)財產損失部分：原告所有之車號ＢＥ－○八六七號自用小客車係西元一九九○年
    四月份出廠、排氣量一一八九ＣＣ之舊車，於車禍發生前其殘餘市價約二萬五千
    元，有原告所提出之行車執照一份及上達汽車有限公司所出具之估價單一份在卷
    可稽。又該車因本件車禍致車頭全毀、車體嚴重變形，修復費用將明顯超過其殘
    餘市價一節，亦有原告所提出之車損照片四張可資研判，故原告請求被告賠償該
    車於車禍發生前之殘餘市價二萬五千元一節，誠有理由，應予准許。
  (2)醫藥費用部分：原告因本件車禍受有右跟骨粉碎性骨折合併右髖骨韌帶斷裂及胸
    部挫傷等傷害之事實，業據原告提出傷勢照片四張、診斷證明書一份、醫療費用
    收據九張為證，並經本院依職權向國軍基隆醫院、陳森豊診所調閱原告之就診紀
    錄核閱無訛。原告因該傷勢業已支出醫藥費用四萬六千一百六十二元，有醫療費
    用收據九張為證，經核各該紙收據所列收費項目，除中藥材一批二千五百元無法
    證明與其傷勢之治療有關外，應予剔除外，其餘均核屬必要之醫療費用，故原告
    請求被告賠償醫藥費用四萬三千六百六十二元，為有理由，應予准許。
  (3)交通費用部分：原告因傷勢嚴重，無法自行駕車或步行就醫，仰賴搭乘計程車往
    返醫療院所，共支出計程車費四千一百四十元一節，業據原告提出計程車專用收
    據十一張為證，本院審酌原告所受之右跟骨粉碎性骨折合併右髖骨韌帶斷裂傷勢
    ，確實無法自行駕車或步行就醫，有搭乘計程車往返醫療院所之必要，故認原告
    請求被告賠償計程車費四千一百四十元一節，為有理由，應予准許。
  (4)精神慰撫金部分：原告主張其因本件車禍受有右跟骨粉碎性骨折合併右髖骨韌帶
    斷裂及胸部挫傷等傷害，業據其提出診斷證明書一份為證，本院審酌本件車禍肇
    因於被告酒後駕車嚴重疏失逆向侵入原告車道所致，原告駕車遵行車道行駛，突
    遇被告逆向衝撞，除肉體受有疼痛傷害外，精神上所受驚嚇亦不言可喻，且被告
    於車禍發生後復未能儘速賠償原告所受損害，經民、刑事訴訟興訟多時，原告謂
    其肉體及精神均受有痛苦，核屬有據，本院審酌兩造之身分、社會地位、經濟狀
    況及原告受傷程度，認原告所請求之精神慰撫金以十萬元為相當。
  (5)減少勞動能力及增加生活所需之損失部分：原告主張其於車禍發生前以從事臨時
    雜工謀生，車禍發生後臥床長達六個月之久，無法工作，損失六萬六千元一節，
    未據原告提出相關工作證明或確有臥床休養六個月必要之證據證明之，且衡諸原
    告於車禍發生之際已年逾六十六歲，超過社會一般行業之退休年齡，客觀上亦難
    認其於車禍發生前猶具有相當之工作能力，原告此部分請求查無相關證據可資佐
    證，並無理由，不應准許。
五、從而，原告本於侵權行為損害賠償請求權，請求被告給付十七萬二千八百零二元
    ，及自起訴狀繕本送達被告翌日即九十一年九月三日起至清償日止，按週年利率
    百分之五計算之法定遲延利息，為有理由，應予准許；逾上開金額範圍之請求，
    於法無據，應予駁回。
六、原告陳明願供擔保，聲請宣告假執行，經核其勝訴部份，合於法律規定，爰酌定
    相當之擔保金額宣告之；其餘假執行之聲請，因該部份訴之駁回而失所依據，應
    予駁回。
七、按各當事人一部勝訴、一部敗訴者，各負擔其支出之訴訟費用，但法院得酌量情
    形，命兩造以比例分擔或命一造負擔，民事訴訟法第七十九條定有明文。本院酌
    量兩造勝訴、敗訴部分之比例，命訴訟費用由被告負擔五分之三，餘由原告負擔
    。
中　　　華　　　民　　　國　　九十一　　年　 　十一　　 月　　二十五　　日
~B臺灣基隆地方法院基隆簡易庭
~B　　法院書記官　劉  珍  珍
~B　　法　　　官　蔡　佳　玲
右為正本係照原本作成。
本筆錄正本之送達，與判決正本之送達同一效力。
對於本判決如有不服，應於收受送達後二十日內向本院提出上訴書狀，上訴於本院合
議庭，並按他造當事人之人數附俱繕本。
中　　　華　　　民　　　國　　九十一　　年　 　十一　 　月　　二十八　　日
~B　　法院書記官　劉  珍  珍
